【裁判字號】    89,上訴,1846
【裁判日期】    890320
【裁判案由】    毒品危害防制條例
【裁判全文】
臺灣高等法院刑事判決                          八十九年度上訴字第一八四六號
    上  訴  人  台灣桃園地方法院檢察署檢察官
    被      告  甲○○
右上訴人，因被告違反毒品危害防制條例案件，不服臺灣桃園地方法院，八十九年度
訴字第二一０號，中華民國八十九年三月二十日第一審判決（起訴案號：臺灣桃園地
方法院檢察署八十八年度偵字第一０三八六號）提起上訴，本院判決如左：
    主      文
原判決關於施用第二級毒品公訴不受理部分撤銷。發回台灣桃園地方法院。
    理      由
一、公訴意旨及原判決理由詳後附原審判決理由三所載。
二、上訴意旨略以：原審認起訴被告施用第二級毒品部分，未經觀察勒戒，而為公訴
    不受理之判決，與毒品危害防制條例第二十條之規定，係以有施用毒品經觀察勒
    戒有繼續施用傾向或三犯者，即應起訴，亦即僅須施用毒品為已足，無須區分前
    之施用為第一級毒品或第二級毒品，且再犯或三犯時是否為施用第一級或第二級
    毒品，亦無區分之必要，其施用者為第一、二級毒品者，均須依同法第三項之規
    定起訴，原審認被告施用第二級毒品部分未經觀察勒戒，而為公訴不受理之判決
    ，實屬誤。
三、查施用毒品，經觀察勒戒，無繼續施用毒品之傾向者，應由檢察官為不起訴處分
    。有繼續施用毒品之傾向者，由檢察官聲請法院裁定強制戒治，戒治期滿，檢察
    官應為不起訴處分。毒品危害防制條例第二十條第一項、第二項、第二十三條第
    一項有明文規定。惟經前開不起訴處分後，五年內再犯毒品危害防制條例第十條
    之施用罪者，經觀察、勒戒後認有繼續施用毒品之傾向者，應即予以提起公訴，
    毒品危害防制條例第二十條第三項亦有明文規定。依該規定並無區分再犯時所施
    用者是否為第一級或第二級毒品，此觀法條文義自明。本件被告第一次施用第一
    級毒品，經送觀察勒戒，認無繼續施用毒品之傾向，經檢察官不起訴處分確定在
    案，其再犯本件施用第一級及第二級毒品罪，經送觀察勒戒，認有繼續施用毒品
    之傾向，檢察官依法提起公訴，核無不合。原審竟認被告施用第二級毒品部分，
    前未經不起訴處分，而為此部分不受理之判決，其所持見解尚非允洽。檢察官上
    訴，執此指摘原判決此部分不當，核有理由，自應由本院將原判決此部分撤銷，
    發回原審法院更為適當之處理。
四、據上論斷，應依刑事訴訟法第三百六十九條第一項，判決如主文。
本案經檢察官施良波到庭執行職務。
中    華    民    國    八十九    年        七        月      二十      日
                            台灣高等法院刑事第四庭
                                審判長法  官  蔡  永  昌
                                      法  官  徐  昌  錦
                                      法  官  陳  榮  和
右正本證明與原本無異。
不得上訴。
                                      書記官  劉  麗  芬
中    華    民    國    八十九    年        七        月      二十一    日


司法院資訊處製作；財團法人民間司法改革基金會備份。
